臺灣彰化地方法院員林簡易庭民事裁定
111年度員補字第27號
原      告  詹前亮  
上列原告與被告不詳間請求遷讓房屋等事件，本院裁定如下：
    主    文
原告應於本裁定送達後十日內，具狀補正被告真實姓名及其住所
或居所，暨提出被告之最新戶籍謄本（記事欄請勿省略），並查
報足以認定門牌號碼彰化縣○○市○○路0段000巷0號4樓房屋即系爭
房屋起訴時交易價額之資料，以該交易價額與其請求給付之租金
金額新臺幣陸仟元合併計算後之金額為本件訴訟標的價額，並按
民事訴訟法第七十七條之十三所定費率，補繳第一審裁判費；倘
原告未能提出足以認定系爭房屋起訴時交易價額之資料，則按訴
訟標的價額新臺幣壹佰陸拾伍萬陸仟元，應補繳第一審裁判費新
臺幣壹萬柒仟肆佰參拾肆元，逾期不補正，即駁回原告之訴。
    理    由
一、按當事人書狀，除別有規定外，應記載當事人姓名及住所或
    居所。書狀內宜記載當事人、法定代理人或訴訟代理人之性
    別、出生年月日、職業、國民身分證號碼、營利事業統一編
    號、電話號碼及其他足資辨別之特徵，民事訴訟法第116條
    第1項第1款前段、第2項定有明文。查本件原告起訴狀未記
    載被告之姓名及住所或居所，致本院難以具體特定當事人，
    亦無從確定被告之當事人能力，復無法送達訴訟文書，原告
    起訴核與前開應備程式尚有未合，原告應具狀補正被告真實
    姓名及其住所或居所，暨提出被告之最新戶籍謄本（記事欄
    請勿省略）。
二、次按因財產權而起訴，應依民事訴訟法第77條之13規定繳納
    裁判費，此為法定必備之程式。復按訴訟標的之價額，由法
    院核定。核定訴訟標的之價額，以起訴時之交易價額為準；
    無交易價額者，以原告就訴訟標的所有之利益為準。以一訴
    主張數項標的者，其價額合併計算之。但所主張之數項標的
    互相競合或應為選擇者，其訴訟標的價額，應依其中價額最
    高者定之。以一訴附帶請求其孳息、損害賠償、違約金或費
    用者，不併算其價額，民事訴訟法第77條之1第1項、第2項
    、第77條之2分別定有明文。所謂起訴時之交易價額，係指
    起訴時之市價而言（最高法院107年度台抗字第653號、104
    年度台抗字第384號裁定意旨參照）。又民事訴訟法第77條
    之9所謂因租賃權涉訟，係指以租賃權為訴訟標的之訴訟，
    如確認租賃權存否之訴而言；以租賃關係已經終止為原因，
    請求返還土地或遷讓房屋之訴，係以租賃物返還請求權為訴
    訟標的，非以租賃權為訴訟標的，其訴訟標的價額應以起訴
    時土地或房屋之交易價額為準（最高法院107年度台抗字第1
    17號裁定、32年抗字第765號判例意旨參照）。而租約終止
    後之租賃物返還請求權，與出租人依約之租金請求權間，二
    者訴訟標的並不相同，亦非同時存在，自無主從關係，該租
    金請求非返還房屋之附帶請求，自應併算其價額（最高法院
    106年度台抗字第1221號民事裁定意旨參照）。
三、經查，原告請求被告遷讓返還系爭房屋，併請求被告給付積
    欠之租金新臺幣（下同）6,000元，乃以一訴主張數項訴訟
    標的，依民事訴訟法第77條之2第1項前段規定，其價額應合
    併計算。又原告有關遷讓返還系爭房屋之請求，係以房屋永
    久占有之回復為其訴訟標的，是其價額自應以系爭房屋之價
    值為準，惟原告並未指出系爭房屋於起訴時之交易價額，致
    本院無法核定訴訟標的價額，以計算裁判費，準此，爰命原
    告查報系爭房屋起訴時之交易價額資料（此部分須提出鑑定
    價格報告書、實價登錄資料或其他足以認定系爭房屋客觀價
    值之資料），並將系爭房屋起訴時之交易價額加計租金6,00
    0元後，按民事訴訟法第77條之13所定費率，補繳第一審裁
    判費。倘原告未依上開說明查報系爭房屋起訴時之交易價額
    ，則系爭房屋之客觀現值依起訴資料尚難估算，為不能核定
    ，系爭房屋之現值依民事訴訟法第77條之12規定以165萬元
    核定之，併計另請求被告給付之租金6,000元，本件之訴訟
    標的價額核定為1,656,000元，應徵第一審裁判費17,434元
    。
四、爰依民事訴訟法第121條第1項、第249條第1項但書之規定，
    限期命原告補正上列事項詳如主文所示，如逾期不補正，即
    駁回其起訴，特此裁定。
中　　華　　民　　國　　111 　年　　3 　　月　　8 　　日
                  臺灣彰化地方法院員林簡易庭
                          法  官  楊鑫忠
以上正本係照原本作成。
如不服本裁定關於核定訴訟標的價額部分，應於送達後10日內向
本院提出抗告狀，並繳納抗告費新臺幣1,000元；其餘部分不得
抗告。
中　　華　　民　　國　　111 　年　　3 　　月　　8 　　日
                          書記官  張清秀